# 国有企业无偿划转合并报表事项。诚恳请教陈版主

提问人：zhki8023 时间：2016-10-12 13:45:55
2015 年 1 月 1 日成立甲公司，注册资本 1000 万元，其中：A公司出资 600 万，B公司出资 400 万。 2015 年 12 月 31 日甲公司注册资本1000 万元，未分配利润-300万元，净资产 700 万。
2015 年 12 月 31 日A公司将其持有甲公司40%的股权无偿上划国有资产监督管理委员会。请教事项一： 2015 年 12 月 31 日A公司的会计处理应该怎么做？是：借：营业外支出 600 贷：长投 600 吗？
2016 年 6 月 30 日甲公司注册资本 1000 万元，未分配利润-600万元，净资产 400 万元。 2016 年 6 月 30 日国有资产管理委员会将其持有的甲公司的股权，无偿划转至B公司。 请教事项二：B公司个别报表，如何处理，是不是由于400*100%-400=0，所以B公司不用做个别报表分录？ 合并报表如何处理呢？是不是：借：实收资本 1000 贷：资本公积 1000 ？
请教事项三：假设 2016 年 6 月 30 日甲公司注册资本 1000 万元，未分配利润-700万元，净资产 300 万元。 那么B 公司个别报表与合并报表如何处理呢？ 诚恳请教一下陈版主

回答人：chenyiwei
1 、A公司个别报表层面，按划出长期股权投资的账面价值，依次冲减资本公积、盈余公积、未分配利润；A公司合并报表层面，按甲公司于划转日的帐面净资产，依次冲减资本公积、盈余公积、未分配利润。 2 、因为该事项是在A、B两公司同属的国资委主导下实施的划转，所以对B而言可以认定为一次同一控制下的企业合并，按同一控制下合并进行个别报表和合并报表处理。 3 、处理原则与上面 1 、 2 相同。 另请注意：在划出前A应对甲公司股权进行减值测试，以扣除减值准备后的账面价值作为A、B双方划转处理的基础。